臺灣臺中地方法院刑事判決　　　　　　 96年度訴緝字第369號
公　訴　人　臺灣臺中地方法院檢察署檢察官
被　　　告　乙○○
　　　　　　　　　　（現另案羈押於臺灣臺中看守所）
上列被告因毒品危害防制條例案件，經檢察官提起公訴（95年度
毒偵字第4307號），暨聲請併案辦理（95年度毒偵字第5277、58
12號、96年度毒偵字第148、1653號），被告於準備程序中就被
訴及聲請併案辦理之事實均為有罪之陳述，受命法官於聽取當事
人之意見後，由本院合議庭裁定改由受命法官獨任依簡式審判程
序審理，本院判決如下：
    主    文
乙○○施用第一級毒品，累犯，處有期徒刑壹年捌月，減為有期
徒刑拾月。
扣案之海洛因拾柒包（淨重合計貳點玖柒公克）均沒收銷燬之，
海洛因空包裝袋拾柒個（總重合計伍點捌公克）均沒收。
    犯罪事實
一、乙○○於民國91年間，曾因施用第一級毒品案件，經本院裁
    定強制戒治，並判處有期徒刑一年確定，強制戒治部分於92
    年12月13日執行完畢釋放，翌日即92年12月14日接續執行有
    期徒刑一年，迄93年11月19日假釋出獄，並於93年11月29日
    假釋期滿，未經撤銷假釋而視為執行完畢。猶不知悔改，復
    基於施用第一級毒品之犯意，自95年7月中旬某日起至95年1
    2月26日止，在其臺中縣大肚鄉○○路8巷6號住處，以將第
    一級毒品海洛因置於注射針筒內摻水後施打血管之方式，施
    用海洛因，約兩天施用一次。嗣於95年7月30日12時許，
    因列管毒品人口經警採尿送鑑定結果，呈嗎啡陽性反應而查
    悉，95年9月2日18時5分許，在臺中縣龍井鄉○○○路143
    巷27號為警查獲，並扣得其所有供施用之海洛因十包（合計
    淨重1.06公克，空包裝總重1.70公克），95年11月26日18
    時20分許，在臺中市○區○○街95號3樓之14為警查獲，並
    扣得其所有供施用之海洛因六包（合計淨重1.82公克，空包
    裝總重3.77公克），95年12月10日22時30分許，在臺中市
    ○○路129號前為警查獲，並扣得其所有供施用之海洛因一
    包（淨重0.09公克，空包裝重0.33公克），95年12月27日
    19時許，在臺中市○○路與永福路口，經警盤查帶回警局採
    尿送驗結果，呈嗎啡陽性反應而查悉。
二、案經臺中市警察局第四分局、第五分局、第六分局、臺中縣
    警察局烏日分局、臺中市警察局分別報請及移送臺灣臺中地
    方法院檢察署檢察官偵查起訴暨聲請併案辦理。
    理    由
一、上揭犯罪事實業據被告乙○○於本院審理時坦承不諱，且五
    次查獲被告後採其尿液送鑑驗結果，均呈嗎啡陽性反應，此
    有詮昕科技股份有限公司及中山醫學大學附設醫院檢驗科藥
    物檢測中心所出具之尿液檢驗報告計五紙附卷可稽，並有扣
    案之海洛因十七包足憑，而該十七包海洛因經送鑑定結果，
    亦認均含第一級第六項毒品海洛因成分（淨重合計2.97公克
    ，空包裝重合計5.8公克），此有法務部調查局95年10月20
    日調科壹字第09523026410號（參第4307號毒偵卷第19頁）
    、96年2月4日調科壹字第09623010150號（參本院訴字第329
    5號卷第62頁）、96年1月21日調科壹字第09623005600號（
    參第8號核交卷第2頁）鑑定通知書計三份在卷可佐，足徵被
    告自白與事實相符。又被告於91年間，曾因施用第一級毒品
    案件，經本院裁定強制戒治，並於92年12月13日執行完畢釋
    放乙情，有被告之全國施用毒品案件紀錄表及臺灣高等法院
    被告前案紀錄表各一份在卷可佐。被告於強制戒治執行完畢
    釋放後，五年內再犯毒品危害防制條例第10條第1項之罪，
    事證已臻明確，犯行應堪認定。
二、核被告所為，係犯毒品危害防制條例第10條第1項之施用第
    一級毒品罪。其因施用海洛因而持有第一級毒品之行為，為
    施用第一級毒品行為所吸收，不另論罪。又(甲)施用毒品之行
    為，具有成癮性、依賴性，故施用者常反覆實施同種之行為
    ，屬常習犯，行為者雖有多次之施用毒品行為，但應以包括
    之一行為視之，屬包括之一罪。本件被告多次施用海洛因之
    行為，即應屬包括之一罪。(乙)檢察官聲請併案辦理部分即被
    告於前揭犯罪事實欄時間被查獲部分，與起訴之犯
    罪事實即前揭犯罪事實欄時間被查獲部分，為包括之一行
    為，屬實質上一罪，故應為起訴效力所及，本院自得併予審
    理。(丙)被告於91年間，曾因施用第一級毒品罪，經本院判處
    有期徒刑一年確定，並於93年11月29日假釋期滿，未經撤銷
    假釋而視為執行完畢，此有臺灣高等法院被告前案紀錄表一
    份在卷可證，被告受徒刑之執行完畢後，五年以內故意再犯
    本件有期徒刑以上之罪，為累犯，依刑法第47條第1項規定
    ，應加重其刑。爰審酌被告犯後坦認所為態度良好，所為並
    未積極侵害他人權益，惟施用時間長達約半年，一再被查獲
    顯見並無悔意等一切情狀，量處如主文所示之刑。另中華民
    國96年罪犯減刑條例於96年7月4日經制定公布，並於96年7
    月16日生效施行，本件被告犯罪時間在96年4月24日以前，
    符合該條例第2條第1項第3款之減刑規定，乃依該條例第7條
    之規定，減其宣告刑二分之一。扣案之海洛因十七包（淨重
    合計2.97公克），依毒品危害防制條例第18條第1項前段之
    規定，應併予宣告沒收銷燬之，另該十七個空包裝袋（總重
    合計5.8公克），係被告所有供施用海洛因所用之物，且業
    與海洛因析離而分別秤其重量，並無不能個別宣告沒收之情
    事，依刑法第38條第1項第2款之規定，亦併為沒收之宣告。
三、被告另辯稱：95年9月2日18時5分許，在臺中縣龍井鄉○○
    ○路143巷27號為警查獲時，現場扣得二十包海洛因，伊當
    場有向警察說明該二十包海洛因均其所有，但警察硬說其中
    另十包係甲○○所有，以便移送一起被查獲之甲○○云云。
    惟查，被告與甲○○於被查獲當天於警詢中均供稱：查獲之
    二十包海洛因，十包係被告所有，十包係甲○○所有（參第
    五分局警卷第10、16頁筆錄），翌日被告經檢察官複訊時續
    稱：「（問：現場查到十包海洛因每包0.27公克是何人所有
    ？）是甲○○的」（參第4307號毒偵卷第5頁筆錄），且甲
    ○○於本院95年度1428號案審理中，亦坦承該另十包海洛因
    係其所有，而經該案以施用第一級毒品罪判處有期徒刑六月
    ，並沒收銷燬該另十包海洛因確定，此有該案判決一份在卷
    可證。足徵該另十包海洛因確係甲○○所有，被告此部分所
    言尚非可採。而該另十包海洛因既與被告施用海洛因之行為
    無關，自非能於本案併予宣告沒收銷燬之，附此敘明。
據上論斷，應依刑事訴訟法第273條之1第1項、第299條第1項前
段，毒品危害防制條例第10條第1項、第23條第2項、第18條第1
項前段，刑法第11條、第47條第1項、第38條第1項第2款，中華
民國96年罪犯減刑條例第2條第1項第3款、第7條，判決如主文。
中　　華　　民　　國　　96　　年　　8 　　月　　6 　　日
                               法  官  李秋娟
以上正本證明與原本無異。
如不服本判決，應於收受送達後10日內向本院提出上訴書狀（應
附繕本）。
　　　　　　　　　　　　　 　　書記官  吳慕先
中　　華　　民　　國　　96　　年　　8 　　月　　6 　　日
附錄論罪科刑法條
毒品危害防制條例第10條第1項：
施用第一級毒品者，處六個月以上五年以下有期徒刑。
